【裁判字號】    97,訴,1153
【裁判日期】    971208
【裁判案由】    違反毒品危害防制條例
【裁判全文】
臺灣新竹地方法院宣示判決筆錄      97年度訴字第1153號
公  訴  人  臺灣新竹地方法院檢察署檢察官
被      告  乙○○
指定辯護人  本院公設辯護人甲○○
上列被告因違反毒品危害防制條例案件，經檢察官提起公訴（97
年度毒偵字第1989號）後，聲請改依協商程序而為判決，本院於
中華民國97年12月8日下午5時在本院刑事第9法庭宣示判決，出
席職員如下：
法官起立朗讀判決主文、犯罪事實要旨、處罰條文及告以上訴限
制、期間並提出上訴狀之法院，且諭知記載其內容：
一、主  文：
    乙○○施用第一級毒品，累犯，處有期徒刑玖月，扣案之海
    洛因壹包（淨重柒點肆柒公克，空包裝重零點貳捌公克），
    沒收銷燬之。又施用第二級毒品，累犯，處有期徒刑伍月，
    扣案之甲基安非他命壹包（毛重零點伍貳公克），沒收銷燬
    之。應執行有期徒刑壹年，扣案之海洛因壹包（淨重柒點肆
    柒公克，空包裝重零點貳捌公克）、甲基安非他命壹包（毛
    重零點伍貳公克），均沒收銷燬之。
二、犯罪事實要旨：
  (一)乙○○前因犯施用第一、二級毒品案件，經本院於民國96年
    8 月17日以95年度訴字第557 號判決分別判處有期徒刑8 月
    、4 月，減為有期徒刑4 月、2 月，並定其應執行有期徒刑
    6 月確定；另因犯持有第二級毒品案件，經臺灣苗栗地方法
    院於95年9 月8 日以95年度苗簡字第810 號判決判處有期徒
    刑4 月確定，嗣因中華民國九十六年罪犯減刑條例公布施行
    ，該持有第二級毒品案件經本院以96年度聲減字第2884號裁
    定減為有期徒刑2 月，並與前開經減刑後之罪，合併定應執
    行有期徒刑8 月確定，嗣於97年1 月4 日易科罰金執行完畢
    。
  (二)乙○○前因犯施用毒品案件，經本院以88年度毒聲字第464
    號裁定送觀察、勒戒後，認無繼續施用毒品傾向，於88年4
    月28日執行完畢釋放，並由臺灣新竹地方法院檢察署檢察官
    於同日以88年度偵字第1241號為不起訴處分確定。又因犯施
    用毒品案件，經本院以92年度毒聲字第172 號裁定觀察、勒
    戒後，認無繼續施用毒品傾向，於92年4 月25日執行完畢釋
    放，並由臺灣新竹地方法院檢察署檢察官於92年5 月9 日以
    91年度毒偵字第1489號為不起訴處分確定。又於95年間，因
    犯施用第一、二級毒品案件，經本院以95年度訴字第557 號
    判決分別判處有期徒刑8 月、4 月，減為有期徒刑4 月、2
    月，應執行有期徒刑6 月確定。
  (三)詎其仍不知戒慎其行，於前開觀察、勒戒執行完畢後5 年內
    已再犯施用毒品案件，復分別基於施用第一級毒品海洛因及
    第二級毒品甲基安非他命之犯意，於97年10月9 日凌晨2 時
    40分許採尿時往前回溯26小時、96小時內某時，在其位於新
    竹市○區○○街76巷18號3 樓住處內，以將第一級毒品海洛
    因捲入香煙內吸食及將第二級毒品甲基安非他命放置於玻璃
    球燒烤吸食煙霧之方式，施用第一級毒品海洛因、第二級毒
    品甲基安非他命各1 次。嗣於97年10月9 日凌晨1 時30分，
    乙○○駕駛車牌號碼6020-MX 號自小客車，行經國道3 號北
    向90公里處即新竹縣芎林鄉路段時，因行車不穩為警攔檢查
    獲，並扣得第一級毒品海洛因1 包（毛重7.7 公克、淨重
    7.47公克，空包裝重0.28公克）及第二級毒品甲基安非他命
    1 包（毛重0.52公克），經其同意後採尿送驗呈鴉片類、安
    非他命類陽性反應，始悉上情。
三、處罰條文：
    毒品危害防制條例第10條第1項、第2項、第18條第1項前段
    ，刑法第11條、第47條第1項、第51條第5 款。
四、扣案之第一級毒品海洛因乙包（保管字號：97年度白保字第
    000314號，淨重7.47公克，空包裝重0.28公克，扣押物品清
    單見偵查卷第29頁），經送驗後，確含第一級毒品海洛因成
    分，有法務部調查局濫用藥物實驗室97年11月3 日調科壹字
    第09723041070 號鑑定書乙紙在卷可參（見本院卷第22頁）
    ，及扣案之第二級毒品甲基安非他命乙包（保管字號：97年
    度安保字第000307號，毛重0.52公克，扣押物品清單見偵查
    卷第28頁），分別為毒品危害防制條例第2 條第2 項第1 款
    、第2 款所規定之第一級、第二級毒品，其包裝即夾鍊袋因
    包覆毒品，顯留有該毒品之殘渣，與毒品間已難以分析剝離
    ，自應整體視為毒品，均依毒品危害防制條例第18條第1 項
    前段之規定，沒收銷燬之。至送鑑耗損之海洛因既已滅失，
    自無庸再予宣告沒收銷燬，附此敘明。
五、附記事項：
    又按毒品危害防制條例第10條第1 項規定：「施用第一級毒
    品者，處6月以上5年以下有期徒刑。」；另同條例第11條第
    1項則規定：「持有第一級毒品者，處3年以下有期徒刑」、
    「持有毒品達一定數量者，加重其刑至2分之1，其標準由行
    政院定之。」，而依行政院於93年1 月7 日訂定之「轉讓持
    有毒品加重其刑之數量標準」第2 條第1 項第1 款規定，關
    於第一級毒品轉讓、持有淨重達5 公克以上者，加重其刑至
    2 分之1。 查本件被告持有第一級毒品海洛因1 包，合計淨
    重為7.47 公 克，已達上開加重其刑之標準，經比較毒品危
    害防制條例第10條第1 項施用毒品罪及第11條第1 項持有毒
    品罪，加重後之持有毒品罪之法定刑仍較施用毒品之法定刑
    為輕，尚不生重度法吸收輕度法之吸收關係，自應論以施用
    毒品罪。
六、協商判決除有刑事訴訟法第455 條之4 第1 項第1 款於本訊
    問程序終結前，被告撤銷協商合意或檢察官撤回協商聲請者
    ；第2 款被告協商之意思非出於自由意志者；第4 款被告所
    犯之罪非第455 條之2 第1 項所定得以協商判決者；第6 款
    被告有其他較重之裁判上一罪之犯罪事實者；第7 款法院認
    應諭知免刑或免訴、不受理者情形之一，及違反同條第2 項
    「法院應於協商合意範圍內為判決；法院為協商判決所科之
    刑，以宣告緩刑或二年以下有期徒刑、拘役或罰金為限」之
    規定者外，檢察官與被告均不得上訴。
七、如有前項得上訴之情形，得自收受宣示判決筆錄送達之日起
    10日內，向本院提出上訴書狀（應附繕本，並請勿「逕送上
    級法院」），上訴於第二審法院。
中    華    民    國    97    年    12    月    8     日
                  刑事第五庭    書記官   蕭惠婷
                                法  官   林佑珊
以上筆錄正本係照原本作成。
中    華    民    國    97    年    12    月    8     日
                                書記官   蕭惠婷
附錄本案論罪科刑法條：
毒品危害防制條例第10條
施用第一級毒品者，處6月以上5年以下有期徒刑。
施用第二級毒品者，處3年以下有期徒刑。


司法院資訊處製作；財團法人民間司法改革基金會備份。
